【裁判字號】    97,消債更,2147
【裁判日期】    980609
【裁判案由】    更生事件
【裁判全文】
臺灣板橋地方法院民事裁定          97年度消債更字第2147號
聲  請  人  乙○○
代  收  人  甲○○
上列當事人因消費者債務清理事件聲請更生，本院裁定如下：
    主  文
聲請人乙○○自中華民國九十八年六月九日下午四時起開始更生
程序。
    理  由
一、按法院開始更生程序之裁定，應載明其年、月、日、時，並
    即時發生效力，消費者債務清理條例第45條第1 項定有明文
    。
二、聲請人主張：其有不能清償情事，於民國95年間提出債權人
    清冊，以書面向最大債權金融機構中國信託商業銀行請求共
    同協商債務清償方案成立，自95年9月起，分100期，利率6.
    88%，每月償還新臺幣（下同）14,936元，至全部清償為止
    ，惟聲請人當時從事褓姆為業，每月現金收入為12,000元，
    上開協商金額顯高於聲請人之清償能力，致聲請人履行有困
    難，均有賴配偶資助始得已如期繳納協商金額 ，然97年9月
    間，聲請人原先照料之孩童均進入小學就讀，雇主不再續聘
    褓姆一職，聲請人頓失唯一收入來源，終至於履行12期後，
    自96年10月起即無力清償而毀諾，此非聲請人主觀惡意不履
    行協議，實係客觀上確有不可歸責於聲請人之事由。又其無
    擔保或無優先權之債務總額未逾1,200萬元 ，復未經法院裁
    定開始清算程序或宣告破產，爰向本院聲請更生等語。
三、經查：聲請人主張之上開事實，業據提出財產及收入狀況說
    明書、債權人清冊、協議書、無擔保債務還款計畫表、財政
    部臺灣省北區國稅局95、96、97年度綜合所得稅各類所得資
    料清單、財產歸屬資料清單、全戶戶籍謄本、食堂台式料理
    薪資袋及員工職務證明書、勞工保險被保險人投保資料表 (
    明細)等件為證，堪信屬實 。本院審酌本件協商成立之條件
    為每月清償14,936元，然聲請人當時每月所得僅約12,000元
    ，有聲請人提出之財產及收入狀況說明書可按，上開協商還
    款金額顯然高於聲請人之清償能力 。且聲請人主張96年9月
    間因失業致收入中斷 ，自97年9月起始找到餐廳服務生工作
    之事實，亦據聲請人提出食堂台式料理97年9月至98年4月薪
    資袋及員工職務證明書為證，足認聲請人履行協商確有重大
    困難，且非可歸責於己。此外，本件復查無消費者債務清理
    條例第6條第3項、第8條或第46條各款所定駁回更生聲請之
    事由存在，則債務人聲請更生，應屬有據，爰裁定如主文。
中    華    民    國    98    年     6    月    9    日
                  民事第三庭法  官  許月珍
上為正本係照原本作成
本件不得抗告
本裁定已於98年6月9日下午4時公告。
中    華    民    國    98    年     6    月    9    日
                            書記官  劉鴻傑


司法院資訊處製作；財團法人民間司法改革基金會備份。
